臺灣高等法院高雄分院刑事判決
上　訴　人
即　被　告　甲○○
上列上訴人因竊盜案件，不服臺灣屏東地方法院93年度易字第
575 號中華民國93年10月26日第一審判決（起訴案號：臺灣屏東
地方法院檢察署93年度偵字第4697號），提起上訴，本院判決如
下：
    主  文
上訴駁回。
    事  實
一、甲○○前於民國86年間，因違反肅清煙毒條例等案件，經本
    院以86年度上訴字第1038號判處應執行有期徒刑3 年4 月確
    定，自86年9 月22日起入監服刑；復於同年間因竊盜案件，
    經臺灣高雄地方法院86年度易字第8039號判處有期徒刑1 年
    2 月確定，並與前案接續執行，迄89年4 月18日，因縮短刑
    期假釋出監，而於91年1 月19日縮刑期滿未經撤銷假釋以視
    為執行完畢論。詎其猶不知悔改，竟與林國文（由公訴人移
    請臺灣高雄地方法院併案審理）共同意圖為自己不法之所有
    ，並基於攜帶兇器竊盜之概括犯意聯絡，於附表所示之時間
    、地點，攜帶林國文所有客觀上具有危險性，足以危害人之
    生命、身體安全，可供兇器使用之固定鉗1 支，連續竊取如
    附表所示之財物，得手後，旋持竊得之財物至位於高雄縣林
    園鄉○○路○ 段之泰豐古物商資源回收場，以1 公斤新臺幣
    25元之代價出售給不知情之林先化。嗣於民國93年9 月17日
    12時30分許，為警在屏東縣東港鎮海濱國小前漁船停泊區當
    場查獲，並扣得固定鉗1支，始查知上情。
二、案經屏東縣警察局東港分局報請臺灣屏東地方法院檢察署檢
    察官偵查起訴。
    理由
一、上訴人即被告甲○○經合法傳喚，無正當理由；惟查右揭事
    實，業據被告於警詢時、偵查中及原審審理時坦承不諱，核
    與共犯林國文於警詢時供述之情節及證人林先化、丁○○、
    戊○○、丙○○、乙○○及己○○等人於警詢時所指證之情
    節大致相符，並有固定鉗1 支扣案可資佐證。此外，復有照
    片17幀及贓物保管領據5 紙在卷足憑，堪信被告前之自白確
    與事實相符，足以採信。又本案於原審時係以簡式審判程序
    為之，因此證人林國文、陳先化、陳居先、戊○○、丙○○
    、乙○○及己○○等人於警詢時之筆錄，依刑事訴訟法第27
    3 條之2 規定，自不受限制，因此上開證人之警訊筆錄自得
    採為證據。本件事證明確，被告連續攜帶兇器竊盜犯行，均
    堪認定。
二、按刑法第321 條第1 項第3 款之攜帶兇器竊盜罪，係以行為
    人攜帶兇器竊盜為其加重條件，所謂兇器，其種類並無限制
    ，凡客觀上足對人之生命、身體構成威脅，具有危險性之兇
    器均屬之。被告甲○○及林國文2 人犯本件加重竊盜犯行所
    攜帶之固定鉗1 支，客觀上足以對人體造成威脅，可認定為
    兇器，是核被告甲○○所為，係犯刑法第321 條第1 項第3
    款之攜帶兇器竊盜罪。被告甲○○與林國文間就本件加重竊
    盜犯行，彼此間互有犯意聯絡及行為分擔，均為共同正犯；
    被告先後多次加重竊盜犯行，時間緊接、犯罪構成要件相同
    ，顯然基於概括犯意反覆為之，應依連續犯之規定，論以一
    罪，並依法加重其刑；又被告甲○○曾於86年間，因違反肅
    清煙毒條例等案件，經本院以86年度上訴字第1038號判處應
    執行有期徒刑3 年4 月確定，自86年9 月22日起入監服刑；
    復於同年間因竊盜案件，經臺灣高雄地方法院86年度易字第
    8039號判處有期徒刑1 年2 月確定，並與前案接續執行，迄
    89年4 月18日，因縮短刑期假釋出監，而於91年1 月19日縮
    刑期滿未經撤銷假釋以視為執行完畢論，有臺灣高等法院被
    告全國前案紀錄表1 份在卷可稽，其於受有期徒刑執行完畢
    ，5 年以內再犯本件有期徒刑以上之罪，為累犯，應依刑法
    第47條規定，遞加重其刑。
三、原審以被告甲○○罪證明確，因而適用刑法第28條、第56條
    、第321 條第1 項第3 款、第47條、（原判決漏引）、第38
    條第1 項第2 款之規定，並審酌被告正值壯年，不思正途營
    生，竟貪圖小利而為本件連續攜帶兇器竊盜犯行，嚴重破壞
    社會治安，且其亦有犯竊盜案件之前案紀錄，足見其輕忽法
    治之態度，惟犯罪後坦承犯行，態度良好，及渠等犯罪之目
    的、手段等一切情狀，量處有期徒刑1 年2 月，復敘明扣案
    之固定鉗1 支，為共犯林國文所有，供其等2 人犯罪所用之
    物，業據被告甲○○供陳在卷，核與共犯林國文陳稱之情相
    符，併諭知宣告沒收。其認事用法，核無不合，量刑亦屬允
    當。被告上訴意旨，未具理由空言指摘原判決不當，為無理
    由，應予駁回。
四、被告甲○○經合法傳喚，無正當理由，不到庭，不待其陳述
    逕行判決。
據上論斷，應依刑事訴訟法第368 條、第371 條，判決如主文。
本案經檢察官林應華到庭執行職務。
中　　華　　民　　國　　94　　年　　1 　　月　　12　　日
                  刑事第二庭    審判長法  官  林正雄
                                      法  官  陳啟照
                                      法  官  黃壽燕
以上正本證明與原本無異。
本判決不得上訴。
中　　華　　民　　國　　94　　年　　1 　　月　　12　　日
　　　　　　　　　　　　　　　　　　　書記官  黃一秋
附錄本判決論罪科刑法條：
刑法第3百21條第1項
犯竊盜罪而有左列情形之一者，處6 月以上、5 年以下有期徒刑
：
一  於夜間侵入住宅或有人居住之建築物、船艦或隱匿其內而犯
    之者。
二  毀越門扇、牆垣或其他安全設備而犯之者。
三  帶兇器而犯之者。
四  結夥3人以上而犯之者。
五  乘火災、水災或其他災害之際而犯之者。
六  在車站或埠頭而犯之者。
附表
┌──┬────────┬────────────┬───┬────┬───────┬────┬───────┐
│編號│犯罪時間        │犯罪地點                │被害人│犯罪工具│竊得財物及價值│贓物領回│起訴書附表記載│
│    │                │                        │      │        │（新台幣）    │情形    │發現時間      │
├──┼────────┼────────────┼───┼────┼───────┼────┼───────┤
│1   │93年9月16日     │屏東縣東港鎮○○○路中國│戊○○│固定鉗  │白鐵轉環 20 個│全部領回│93年9月16日   │
│    │  10時許        │石油加油站前停泊區      │      │        │，1萬元       │        │14時          │
├──┼────────┼────────────┼───┼────┼───────┼────┼───────┤
│2   │93年9月16日     │屏東縣東港鎮海濱國小前停│乙○○│固定鉗  │白鐵轉環 50 個│部分領回│93年9月日19時 │
│    │   12 時許      │泊區                    │      │        │，5千元       │（白鐵轉│              │
│    │                │                        │      │        │              │環5個） │              │
├──┼────────┼────────────┼───┼────┼───────┼────┼───────┤
│3   │93年9月16日     │屏東縣東港鎮海濱國小前停│丙○○│固定鉗  │白鐵轉環 10 個│部份領回│93 年9月16日19│
│    │   17 時許      │泊區                    │      │        │，2千元       │（白鐵轉│時            │
│    │                │                        │      │        │              │環13個）│              │
│    │                │                        │      │        │              │        │              │
├──┼────────┼────────────┼───┼────┼───────┼────┼───────┤
│4   │93年9月17日     │屏東縣東港鎮海濱國小前停│己○○│固定鉗  │白鐵轉環 40 個│全部領回│93年9月17日12 │
│    │  10時許        │泊區                    │      │        │1萬2千元      │        │時            │
├──┼────────┼────────────┼───┼────┼───────┼────┼───────┤
│5   │93年9月17日     │屏東縣東港鎮海濱國小前停│丁○○│固定鉗  │不銹鋼轉環 23 │全部領回│93年9月17日10 │
│    │    12時30分許  │泊區                    │      │        │個，10,350元  │        │時30分        │
│    │                │                        │      │        │              │        │              │
└──┴────────┴────────────┴───┴────┴───────┴────┴───────┘
